---
Рабочая группа HL7 FHIR Russia: Встреча 2021-11-30
---


[Видеозапись](https://youtu.be/IuioEBXKZ5U)


## Обсуждение
0:05 вопрос про Must Support: Ш.Низамов, Н.Рыжиков

4:32 вопрос о выделении различных рабочих групп по разным темам: Н.Рыжиков, Ш.Низамов, Е.Коган, Т.Алейников, А.Иванов, А.Звягин

15:40 сопоставление структуры ФРМО ресурсам FHIR – С.Швырев, Е.Коган

21:55 как будем оформлять дискуссии и описывать структуры данных – Н.Рыжиков, Ш.Низамов

34:35 какие примеры будем создавать для ресурсов – Н.Рыжиков, Ш.Низамов.

36:50 – обсуждение сценариев использования в отдельных дискуссиях в категории UseCase - С.Ситник, Н.Рыжиков

## Решения

1.	Тему по лабораторному результату (ServiceRequest, Diagnostic Report, Observation, Bundle и пр) выделить в отдельную группу discussions  (А.Иванов к пятнице), туда же включить тему про анализаторы

2.	Обсудить к следующей встрече вопрос о valueset для идентификаторов организации (в discussion), вынести на решение.

3.	На следующей встрече принять решение по вопросу об отчестве пациента (выслушать аргументы, обсудить возражения, проголосовать)

4.	В стартовой карточке дискуссии автор должен поддерживать краткое изложение дискуссии (summary) – чтобы читателю не приходилось листать. Здесь же автор выписывает опции решений, когда они образуются, и голосуем за них.

5.	Начать поддерживать IG. На страничке профиля перед табличкой атрибутов ресурса (Structure Definition) писать описание (Narrative), а для полей добавлять описание и ссылку на discussion.

6.	Сделать дискуссии по каждому ресурсу для формирования текста описания ресурса. Там же приводить примеры заполнения ресурса, в том числе минимальное и максимальное заполнение.

7.	Сделать дискуссии по сценариям использования (UseCase)


